【裁判字號】    97,上更(二),383
【裁判日期】    970905
【裁判案由】    毒品危害防制條例
【裁判全文】
臺灣高等法院刑事判決             97年度上更(二)字第383號
上  訴  人
即  被  告  乙○○
                    現於臺灣台北看守所
選任辯護人  黃德賢律師
上列上訴人因違反毒品危害防制條例案件，不服臺灣新竹地方法
院95年度重訴字第6號，中華民國96年5月25日第一審判決（起訴
案號：臺灣新竹地方法院檢察署95年度偵字第1419號），提起上
訴，本院判決後，經最高法院第二次發回，本院判決如下：
    主  文
原判決撤銷。
乙○○共同販賣第二級毒品，處有期徒刑拾肆年，扣案之第二級
毒品甲基安非他命伍包（驗餘淨重共肆仟玖佰玖拾玖點壹伍公克
），均沒收銷燬之。扣案上開包裝袋伍個、門號0000000
000號ＳＩＭ卡壹張、抽取式面紙空盒個，均沒收。
    事  實
一、乙○○明知安非他命業經毒品危害防制條例第2條第2項第2
    款列為第二級毒品，不得製造、運輸、販賣、轉讓、施用或
    持有，竟與庚○○及戴賢明（分別經原審另案判處有期徒刑
    十二年，十二年六月，現由本院另案審理中）基於意圖營利
    販賣第二級毒品安非他命之犯意連絡，於94年8月24日晚間
    在新竹縣關西鎮金山里乙○○住宅，提供販入安非他命之資
    金，存有265萬5千3百80元之新竹國際商業銀行（以下簡稱
    丁○○○）關西分行帳號000-0000-00000000000號，戶名乙○○之存摺1本、印章1枚，交付戴賢明，再囑庚○○於94年
    8月25日上午7、8時許駕駛4033－MN號自用小客車，前往新
    竹縣關西鎮金山里14鄰馬武督142號之2戴賢明住處，連同乙○○先前交付之現款100萬元，搭載戴賢明南下高雄市，向
    己○○○○○（譯音）之不詳姓名年籍成年男子購買第二級
    毒品安非他命。其2人於同日中午12時許抵達高雄市○○路
    附近與「明哥」碰面後，即由「明哥」另駕車搭載其2人前
    往位於高雄市三民區○○○路383號丁○○○高雄分行，由
    戴賢明陪同庚○○持上開乙○○所有之甲○○○○入內提領
    現金175萬元，連同2人所攜先前乙○○交付之現款100萬元
    交予己○○○○○購買5公斤安非他命（每公斤55萬元）。
    「明哥」則在高雄市某處，將第二級毒品安非他命5包（其
    中3包分別裝入塑膠袋以抽取式面紙盒包裝，另2包以報紙包
    裝後置入塑膠袋內，驗餘淨重共4999.15公克）放置在庚○○所駕駛之上開車輛後行李廂內，而完成買賣毒品交易。庚○○、戴賢明2人則於同日下午3時許，行駛國道三號高速公
    路載運該第二級毒品安非他命，返回新竹縣關西鎮馬武督地
    區，欲將該購得之第二級毒品安非他命交予乙○○。途中在
    行經某一國道休息站時，庚○○並將其中以報紙包裝之2包
    第二級毒品安非他命移至後行李廂葉子板夾層內。旋因行政
    院海岸巡防署北部地區巡防局、臺北市政府警察局文山第二
    分局於實施通訊監察中得知庚○○及戴賢明2人駕駛上開車
    輛返回新竹縣關西鎮馬武督山區，準備將購得之毒品交予乙○○，而於同日20時30分許在該山區道路攔截查獲，並扣得
    置於後行李廂中之其中3包以抽取式面紙盒包覆之第二級毒
    品安非他命（驗餘淨重計3002.07公克）及庚○○所有供聯
    繫販毒所用之門號0000000000號SIM卡1張，及非供本件犯罪
    所用之0000000000號、0000000000號號之SIM卡各1張、黑色
    皮套1個、乙○○所有之新竹國際商銀存摺1本；嗣於94年11
    月2日經警在上開車輛後行李廂葉子板夾層內，又查獲另2包
    以報紙包覆之第二級毒品安非他命（驗餘淨重1997.08公克
    ，報紙未扣案）。
二、案經行政院海岸巡防署北部地區巡防局移送臺灣新竹地方法
    院檢察署檢察官偵查起訴。
    理  由
一、證據能力：
（一）有關共犯庚○○、戴賢明於警詢、偵訊供述，及庚○○以
      其所有0000000000號行動電話於94年8月25日凌晨1時43分
      許、同日上午10時44分許、中午12時53分許撥打00000000
      00號與「明哥」聯絡，另於同日下午4時52分許撥打 (00)
      0000000號與被告乙○○聯絡之監聽通訊譯文（偵字第458
      4號第76至85頁），於本案被告而言，固屬審判外陳述，
      惟被告及其辯護人均不爭執其證據能力（更二卷第61頁）
      ，且觀其製作、取得情形，並無何不法情況，依刑事訴訟
      法第159條之5規定，均有證據能力。
（二）有關扣案安非他命之查扣程序，雖不無瑕疵可指，然審酌
      其數量龐大，毒品於社會之危害甚鉅，與對犯罪嫌疑影響
      ，兩相比較，依刑事訴訟法第158條之4規定，當有證據能
      力，且被告及辯護人對此亦均不再爭執。
（三）被告及辯護人辯稱：曾嘉發、丙○○及A1說詞，均屬傳聞
      ，無證據能力乙節，經查：證人曾嘉發、丙○○於本院前
      審依法具結，有各該筆錄及結文在卷可參（更一卷第146
      至148頁，第151，153頁），依刑事訴訟法第159條第1項
      反面解釋，當然有證據能力，至其等所言，憑信性即證明
      力如何，則為另一事，被告及辯護人此部分所辯，尚有誤
      會，至於證人A1警詢說辭，因卷內無其年籍資料，無從傳
      喚，依刑事訴訟法第159條第1項規定，難認有證據能力，
      被告及辯護人此部分所辯，尚非無據。
二、訊據上訴人即被告固不諱言：綽號為「牛哥」。曾將其所有
    之新竹國際商銀關西分行帳號000-0000-00000000000號甲○○○○交給戴賢明，由庚○○前往銀行領取款項等情，惟否
    認有何販賣第二級毒品安非他命之犯行，辯稱：那天凌晨3
    點多，庚○○突然來找我，說要跟我借175萬元，我家裡沒
    有現金，我就叫戴賢明帶著我的存摺及印章，跟庚○○一起
    去，領錢給庚○○，因為我要把錢交給庚○○，我當時是跟
    戴賢明說要借給庚○○2百萬元以內。當時對於什麼時間還
    錢及利息多少，都沒有談。只是單純借錢，他們後來被查獲
    之安非他命，我不知情，和我無關云云。經查：
（一）有關共犯庚○○於上揭時地，經被告指示，與共犯戴賢明
      攜帶被告所交付之存摺1本、現款100萬元南下高雄向「明
      哥」購買安非他命5包，於北返途中，因與被告聯絡，而
      為警監聽得知，於同日晚間在關西鎮馬武督山區截獲查扣
      以面紙盒包覆之3包安非他命，另2包安非他命亦經警於94
      年11月2日查扣等情，業據證人即共犯庚○○於警詢稱
      ：因為我在外面有欠賭債及購買毒品之債務，牛哥（即被
      告）叫我幫他去高雄找「明哥」，他會幫我叫欠債的人別
      來找我，我攜帶之安非他命是要拿給牛哥（乙○○）的。
      這本帳簿是綽號牛哥交給我的，牛哥交代我如果有需要，
      用這本帳簿領錢給明哥等語（94年度偵字第4584號卷第31
      、32頁）；並稱：我是替乙○○向明哥購毒等語（95年度
      偵字第593號卷第6頁，94年度他字第1805號卷第19頁）；
      於偵訊稱：乙○○『牛哥』叫我南下高雄見『明哥』3次
      ，第1次是（94年）6月間，是去問那邊毒品市場，第2次
      是（94年）7月底，乙○○直接叫我去找『明哥』，他（
      『明哥』）拿了1包大約0.5公克的安非他命給我，要我帶
      回來給『牛哥』，看看可以不可以，如果可以的話，要『
      牛哥』聯絡他，我有將安非他命交給『牛哥』，第3次就
      是這一次（94年8月25日）帶錢去（購買安非他命）。牛
      哥要我去找「明哥」，如果有需要就由牛哥的帳戶領錢出
      來給「明哥」，戴賢明是牛哥叫他跟我一起下去高雄的。
      我約『明哥』在高雄中正交流道見面，碰面時他叫我下車
      ，他的朋友將我的車開走，要我上他的車，他問我『牛哥
      』有無叫你（指庚○○）帶錢給他，我告訴他『牛哥』有
      拿簿子（存摺）給我，後來我們到丁○○○提領175萬元
      給他，經他與他朋友聯絡後，在『寶地』醫院見面，在樓
      下看到我們的車子（安非他命已放置於後行李箱內），『
      明哥』叫我回去，並說有事他會跟『牛哥』聯絡等語（偵
      字第4584號卷第119頁至120頁）。於原審另案稱：我與「
      明哥」碰面時戴賢明有在旁邊、有聽到我與「明哥」之對
      話、拿錢給「明哥」時戴賢明亦有在旁，且事後有查看存
      摺（94年度重訴字第10號卷第22頁，頁碼有手寫及印刷二
      種，以印刷為準）；於原審稱：我沒有與乙○○各出資一
      半，我原本想說事情到我這邊就結束，所以才會說出資各
      半，事實上資金都是由乙○○出的，承認有販賣第二級毒
      品之行為等語（94年度重訴字第10號卷第73頁）；並稱：
      在「明哥」車上接洽毒品時，戴賢明在旁邊坐著，當時因
      為工作停擺，我較有時間，那天牛哥可能沒空，所以叫我
      下去找「明哥」接觸買安非他命，牛哥是在案發前一天要
      我約「明哥」，才告訴我要跟「明哥」買毒品，毒品有3
      小袋是用面紙盒裝，共3盒，另外2小袋是用報紙包一起，
      裝在一個塑膠袋，我在回程之休息站，將用報紙包的2包
      拿出，放在後車廂一塊可以掀開的絨布板下面，我是牛哥
      身邊的小弟，我出獄後碰到戴賢明，他已經在幫牛哥做事
      等語（94年度重訴字第10號卷第209至229頁）；於原審稱
      ：總共買的金額二七五萬元，提款一七五萬元等語（原審
      卷第134，138頁）共犯戴賢明於警詢、偵訊時均坦白承
      認與同案被告庚○○一起至高雄之事實，於偵訊稱：被告
      問我要不要跟庚○○一起到南部等語（他字第1806號卷第
      44頁），亦稱：他們（指庚○○）要做什麼我心裡有數，
      我知道他們要向對方買安非他命或海洛因等語（偵字第45
      84號卷第193頁），於原審另案稱：我大概知道庚○○叫
      我陪他去高雄是要去買毒品，乙○○的甲○○○○一直都
      在我這邊，因為載貨的貨款收支都是我在處理，我是幫他
      開聯結車，乙○○叫我交存摺給庚○○去領錢等語（94年
      度重訴字第10號卷第26頁），互核大致相符，且確有扣
      得五包安非他命，有扣押物品清單附卷可稽（偵字第4584
      號卷第151頁；偵字第593號卷第10頁），又扣案之5包
      白色結晶體，經送內政部警政署刑事警察局以氣相層析質
      譜分析法及核磁共振分析法鑑驗結果，均檢出有第二級毒
      品甲基安非他命成分，純度分別為93.5%、97.8%，實際總
      毛重為5055.63公克，驗餘總淨重4999.15公克，包裝塑膠
      袋總重48.98公克等情，有該局94年10月6日刑鑑字000000
      0000號、94年11月29日刑鑑字第0940168319號、95年2月2
      1日刑鑑字第0950000619號鑑驗通知書在卷可稽（94年度
      重訴字第10號卷第40、125、157頁），有關共犯戴賢明
      於庚○○在丁○○○高雄分行提領現金之過程，進入該銀
      行在櫃檯前與庚○○交談等情，亦經原審另案勘驗新竹國
      際商銀高雄分行所提供之錄影帶屬實，並製有勘驗筆錄在
      卷可參（94年度重訴字第10號卷第140頁）；此外，共
      犯庚○○對於其所有之0000000000號行動電話於94年8月1
      7日至同年月25日之通訊監察譯文，坦承是其聲音（偵字
      第4584號卷第188頁），且有該監察譯文在卷可參（偵字
      第4584號卷第76-85頁）、復有0000000000號之SIM卡1張
      、裝置毒品用之抽取式面紙空盒3個暨被告所有之新竹國
      際商銀存摺1本扣案可佐，此部分事實，堪予認定。
（二）販入毒品價金之認定：證人庚○○固曾稱是以175萬元購
      得本件毒品，惟觀諸海巡署之通訊監察譯文所載：庚○○
      於94年8月23日23時57分，與「明哥」（譯文為「民哥」
      ）通話，內容為：購買男生（按即安非他命），數量為5
      （即5公斤），價錢55（即每公斤55萬元）等情（偵字第4
      584號卷第80頁），而本件查扣之安非他命確有5包，毛重
      5065公克（94年度重訴字第10號卷第42頁），兩相比對，
      堪認5公斤之購買價款應為275萬元。而支付情形，共犯庚○○以被告乙○○之存摺提領175萬元支付購毒款，有存
      摺提款紀錄可稽（偵字第4584號卷第45頁），至於另購毒
      款100萬元，證人即共犯戴賢明於本院前審證稱：94年8月
      25日陪庚○○南下時見有約8、90萬至100萬元之現金，錢
      是放在駕駛座的腳踏板上，用黑包包裝著，當時我坐在副
      駕駛座等語（更一卷第144頁正反面）。參酌證人戴賢明
      於偵訊稱：「牛哥」放了100萬元在他家外面的工寮，鑰
      匙在我這裡，原本「牛哥」說要拿那100萬元給「阿達」
      （庚○○），我不知道為什麼要拿100萬元給「阿達」，
      94年8月25日下午5、6點，「牛哥」打電話給我，說他等
      一下就回來，要我錢不要給「阿達」等語（偵字第4584號
      卷第122頁），被告於原審另案作証亦不諱言曾交付100萬
      元現金予庚○○等情（94年度重訴字第10號卷第140頁）
      。堪認本件購毒款除於交易時由丁○○○提領175萬元外
      ，尚由戴賢明攜帶乙○○所有之現款100萬元作為購毒資
      金。至於被告對於上開款項，雖辯稱：是之前借錢給庚○○等語，然對於借款期間及利息之計付等重要借貸事項，
      卻含糊其詞，所辯不足採。
（三）販賣意圖之認定：證人即承辦辛○○○○於本院前審證稱
      ：我得到線報，海巡署也得到線報。我的線報是有人檢舉
      乙○○販毒。我展開相關偵查，剛好他也被海巡署盯上。
      後來海巡署抓到他的手下庚○○，查獲三公斤安非他命，
      我盯他很久，由線報得知海巡署查扣的車上還有二公斤安
      非他命，我向檢察官報告，借提庚○○，在該車起出二公
      斤安非他命等語（更一卷第146頁至148頁），且為庚○○
      所不否認（94年度他字第1805號卷第18頁），復有搜索扣
      押筆錄、自願搜索同意書、現場照片等附卷可稽（95年偵
      字第593號卷第7至17頁）。足證證人曾嘉發所獲之檢舉情
      報確實，有證據可佐，堪予採信。辯護人辯稱警員所陳是
      傳聞，不可採乙節，尚有誤會。再者，施用毒品多係盡量
      秘密為之，而販賣毒品，則不免對外聯絡，則被告有販賣
      情資於警局，當符情理，因此，本件通訊監察紀錄出現被
      告之「牛哥」綽號，如庚○○對「明哥」說「我們牛哥會
      拿給你」，及魏、戴二人於購毒返北途中尚且接到被告之
      電話，由被告謂「要回來了嗎」等（偵字第4584號卷第81
      、84頁）。更且本件查扣安非他命毛重達5公斤，數量龐
      大，參照行政院衛生署管制藥品管理局88年10月19日管檢
      字第81017號函示，依文獻記載，正常人一天安非他命單
      次使用量超過200毫克，即有致命可能；數小時內大量使
      用，於體內可產生累積現象而導致中毒或死亡。則被告與
      庚○○、戴賢明等人以鉅資購入大量安非他命，顯非用以
      供己施用，其等辯稱：是供己施用乙節，不能採信，綜上
      證據，堪認被告係基於營利販賣意圖而販入上開安非他命
      。
（四）共犯之認定：被告於原審另案證稱：我對戴賢明蠻信任的
      ，才會把數目大的金額叫他去處理，戴賢明住我隔壁是鄰
      居，我雇用戴賢明幫我開貨車，把丁○○○之存摺交給他
      ，由他幫我存款提款，我做檳榔批發、人力仲介，生意往
      來需要現金周轉，都是用丁○○○的存摺，我的存摺都是
      戴賢明在跑，我也比較相信戴賢明，戴賢明有幫我存款過
      ，也知道提款密碼等語（94年度重訴字第10號卷第134至1
      40頁），於原審亦稱：我存摺都交戴賢明保管等情不諱（
      原審卷第157頁），參酌證人庚○○及戴賢明二人上開證
      述，堪認：庚○○係依據被告之指示到高雄向己○○○○○之人購買第二級毒品安非他命，戴賢明因較受被告之信
      任，且一向幫被告處理扣案之丁○○○存摺提、存款事宜
      ，故而攜帶被告所交付之甲○○○○，與共犯庚○○一起
      至高雄購買毒品，購買毒品價金，均係被告出資等情，從
      而，其等三人確有犯意連絡與行為分擔，應可認定。再者
      ，共犯庚○○及戴賢明亦因犯共同販賣第二級毒品罪，經
      原審另案以94年度重訴字第10號刑事判決分別判處有期徒
      刑12年6月，併科罰金60萬元，罰金如易服勞役，以2千元
      折算一日，以及有期徒刑12年，併科罰金60萬元，罰金如
      易服勞役，以2千元折算一日，現由本院另案審理等情，
      有上開判決書及本院被告前案紀錄等在卷足參，合予敘明
      。
（五）被告辯稱：不知庚○○等買安非他命乙節，然觀諸通訊監
      察譯文所載，有被告之戊○○○○○牽涉其中，例如：庚○○對「明哥」說「我們牛哥會拿給你」，及魏、戴二人
      於購毒返北途中尚且接到被告之電話，被告謂「阿達喔，
      要回來了嗎？」（偵字第4584號卷第81、84頁），且如前
      所述，係被告命其二人南下，綜此，被告既提供金錢，命
      人南下，且電話聯繫是否回來了等情，豈是單純借錢給他
      人之情況所得有？若被告單純借錢，本應約定利息等事項
      ，惟卻未為之，反關心人何時回來，顯違常情，所辯不知
      情，顯不可採。
（六）被告辯稱：單純借錢給庚○○等語，然於原審稱：庚○○
      已經向我借好幾次，時間沒有到1年，但有半年，之前借
      的都已經還了，是算10分利。他不一定借多久會還錢，我
      很信任庚○○，所以才借錢給他等語（原審卷），於原審
      另案證稱：庚○○之前曾經向我借過現金100萬元，1星期
      即歸還，沒有借過小筆的等語（94年度重訴字第10號卷第
      150頁），前後不一，已難輕信。且與共犯庚○○於原審
      另案稱：案發之前雖有向乙○○借過錢，但金額係有時5
      萬元、有時10萬元等語（94年度重訴字第10號卷第22頁）
      ，亦不相符合，倘其二人間於本案發生之前確有金錢借貸
      往來，豈會陳述如此歧異？況且，被告於原審另案自承：
      沒有問庚○○借錢的目的，也不知道庚○○之工作為何，
      更沒有談及何時還錢，以及利息如何計算等語（94年度重
      訴字第10號卷第137，144頁，151頁），於原審稱：甚麼
      時間還，及利息多少，我都沒有問，當時把存摺及印章交
      給庚○○時，也沒有說一個明確數字，只說200萬元以內
      ，借錢目的是賺利息等語（原審卷第86、156頁），惟衡
      諸當今社會經濟狀況，上百萬元固非極鉅，然亦非小數，
      果將之貸予他人，豈能不問期間、利息？且被告稱：我很
      苦等語（原審卷第86頁），參酌被告所有上開新竹國際商
      銀帳戶於94年8月25日當時結餘額為265萬5千3百80元，此
      有新竹國際商銀存摺、支存對帳單及存摺1本在卷可按，
      則共犯庚○○所提領之175萬元，為被告上揭帳戶全部款
      項3分之2，可見此等數額，於被告當屬重要，果是借貸，
      豈會未確定所借款項數額為何？如何計息？何時還錢？是
      被告所辯，顯違情理，不足採信。
（七）被告辯稱：100萬元部分，是庚○○自己的，與伊無關乙
      節，證人庚○○附和被告而證稱：175萬元是向被告借的
      ，我自己又拿100萬元，總共275萬元去向明哥買毒品，是
      要自己吸云云，然其於警詢、偵訊及原審另案從未供述當
      時其本身尚有提供100萬元款項之情節，是該100萬元是否
      其所有，尚難遽信，再者，原審質之該筆100萬元款項之
      來源時，其稱：沒有提領，就是放在租屋處慢慢累積起來
      等語（原審卷第141頁），然現今金融機構理財管道便利
      ，而100萬元非少，且證人庚○○又係承租他人房屋以為
      住處，亦非從事商業，衡情豈會、何須將如此款項放置家
      中？所陳已違常情，雖其又稱：當時有欠中國信託錢，信
      用不好，不敢把錢存入銀行云云（原審卷第146頁），然
      果欠銀行款項，且真有此筆款項，衡情，當係償還銀行，
      以免遭催討及信用破產，方屬正辦，豈會再向被告借款17
      5萬元，湊齊275萬元，向己○○○○○購買可供施用長達
      2、3年之久如此大量之安非他命？是證人庚○○上開說詞
      ，有違情理，不足採信，且該100萬元，依證人庚○○所
      述，其已負債，堪認非其所有，該現款係又於購毒前夕，
      被告擬交予庚○○等情，業據證人戴賢明證述如前，是被
      告空言否認，自不足採。
（八）被告及辯護人辯稱：並未扣得磅秤、分裝袋等販賣工具，
      如何能論被告販毒乙節，然查：販賣毒品固以有磅秤、分
      裝袋為多見，然亦非絕對要件，此由證人庚○○、戴明賢
      向明哥買得本件毒品時，從未稱有何磅秤及分裝袋等情，
      即可證明，因此，不能以本件未扣得上開物品，即為有利
      被告之認定，被告及辯護人所辯，尚有誤會。
（九）證人庚○○雖證稱：扣案之安非他命係我自己要施用，預
      計可施用2、3年等語（原審卷第136頁，140頁）。或稱：
      打算原價轉讓給吸安非他命的人等語（同上卷第143頁）
      ，前後不一，已難輕信，且與其於原審另案稱：扣案之安
      非他命係買來供自己與戴賢明、乙○○施用云云，亦復不
      同，況且如前所述，正常人之安非他命與海洛因之最低致
      死劑量皆為200毫克，一天內若單次使用超過此劑量即有
      致命之可能性，數小時內大量施用於體內可產生累積現象
      而導致中毒或死亡，有行政院衛生署管制藥品管理局88年
      10月19日管檢字第81017號函可參，而本件扣案安非他命
      鑑驗前毛重量即高達5055.63公克，驗餘淨重4999.15公克
      ，果如證人庚○○所稱每日施用，依上開說明，顯有性命
      之憂，再者證人庚○○及戴賢明均有施用毒品之犯行紀錄
      ，當知如此大量安非他命，若為警查獲，損失不貲，若僅
      係供自己施用，顯難認符合經濟效益，是證人庚○○上開
      說詞，有違情理，不足採信。
（十）證人庚○○雖證稱：在地院的準備程序，為了能減輕罪責
      ，經與律師商量，才說是被告指使的。警詢是遭警察恐嚇
      ，且毒癮發作，所以簽名，想到檢察官那邊再說，所以警
      詢不實在，應該以被告只是借錢給我，才是實在等語（原
      審卷第138頁，第140頁，第143頁，更二卷第97頁）。然
      查：證人庚○○與被告間並無何怨隙糾紛，衡情當無攀誣
      被告之必要，倘證人庚○○凜於販賣毒品之重責，而欲推
      諉罪責予被告，衡情其自應設詞將所有責任均歸於被告，
      使自己置身事外，方能達其目的。然觀其前述之警詢、偵
      訊、原審另案、及原審所陳，並未排除與扣案之安非他命
      之關聯性，從而其稱：是因為要脫免減輕刑責，才誣賴被
      告一節，顯非如此，其此部分證述，應係迴護被告之詞，
      不足採信。至於所指警詢遭警如何，待到檢察官處再說乙
      節，然其於偵訊，並未指陳遭警如何，而是稱：警詢有一
      條說我到高雄買毒，但我沒這樣講。我是說牛哥（按即被
      告乙○○）叫我到高雄找明哥，明哥會告訴我怎麼做。被
      告叫我去高雄只有這次帶錢等語（偵字第4584號卷第118
      頁，第119頁），是證人庚○○於本院所稱：警詢遭警恐
      嚇，不實在，被告是借錢給我云云，顯與上開證述不符，
      不足採信。
（十一）至於證人戴賢明雖稱：不是被告指示其南下購毒，是庚○○邀其南下等語，然其於偵訊稱：被告於前一天晚上
        告訴我庚○○會來跟我拿存摺。第二天早上庚○○來找
        我，叫我一起到被告家，被告問我要不要跟庚○○一起
        到南部等語（他字第1806號卷第44頁），核與證人庚○○於原審亦證稱：戴賢明是牛哥（按即被告）叫他跟我
        一起下去高雄的等語相符（偵字第4584號卷第119頁）
        ，顯然是被告指示證人戴賢明南下，是證人戴賢明上開
        說詞迴護被告，顯不可採。
綜上，被告所辯，不足採信，事證明確，其犯行洵堪認定。
三、被告行為後，刑法部分條文於九十五年七月一日修正施行，
    其中第二十八條共犯有所修正，修正後縮小共犯範圍，然於
    本案尚不生影響，應適用修正後法。
四、按毒品危害防制條例第4條第1項、第2項所謂販賣行為，不
    以販入後復行賣出為必要，祇要以營利之意思為目的，而有
    販入或賣出二者其一之行為，即足構成；行為人持有第一級
    或第二級毒品，有以主觀上營利售賣意圖而販入第一級或第
    二級毒品，其雖未及賣出，仍應論以販賣第一級或第二級毒
    品罪既遂罪責，此有最高法院90年台上字第1898號判決要旨
    足資參照。扣案第二級毒品甲基安非他命之數量淨重高達49
    99.15公克，如前所述，堪認被告主觀上係以營利販賣意圖
    而販入第二級毒品，雖未及賣出即遭警查獲，故核被告所為
    ，係犯毒品危害防制條例第4條第2項之販賣第二級毒品罪。
    被告持有第二級毒品安非他命之低度行為，應為其販賣第二
    級毒品安非他命之高度行為所吸收，不另論罪。被告與共犯
    庚○○及戴賢明間，就上開犯行有犯意之聯絡及行為之分擔
    ，均為共同正犯。
五、原審以事證明確，予以論罪科刑，故非無見，惟被告前曾
    因妨害自由、偽造文書及違反毒品危害防制條例等案件，分
    別經台灣桃園地方法院及本院先後判處有期徒刑3月、3月及
    7月確定，並經本院以92年度聲字第1102號定應執行刑為有
    期徒刑1年，另又違反毒品危害防制條例案件，經本院以93
    年度上更(二)字第529號持有第一級毒品罪，判處有期徒刑2年
    8月，經由本院以94年度聲字第694號裁定，將本罪與前犯確
    定之強制罪徒刑3月，變造駕駛執照罪徒刑3月，轉讓第2級
    毒品罪徒刑7月，定應執行有期徒刑3年6月，嗣經臺灣桃園
    地方法院96年度聲減字第7564號裁定減刑並定執行刑有期徒
    刑1年9月，並應與另犯施用第二級毒品二罪各處並減刑為有
    期徒刑7月、4月，接續執行，現仍於臺灣雲林監獄執行中等
    情，有本院93年度上更(二)字第529號判決書、94年度聲字第6
    94號裁定，臺灣桃園地方法院96年度聲減字第7564號裁定（
    更一卷第105-4至105-12頁）及本院被告前案紀錄表在卷可
    參。因此，被告再犯本案，不構成累犯，原審誤為累犯，尚
    有誤會。刑法部分條文於九十五年七月一日修正施行，其
    中第四十二條關於罰金易服勞役之折算標準，修正前該條第
    二項原規定「（罰金）易服勞役以（銀元）一元以上三元以
    下（依修正前罰金罰鍰提高標準條例第二條前段規定，提高
    為一百倍），折算一日。但勞役期限不得逾六個月。」修正
    後移列於同條第三項，修正為「（罰金）易服勞役以新台幣
    一千元、二千元或三千元折算一日。但勞役期限不得逾一年
    。」其折算標準，修正前以（銀元）一元以上三元以下折算
    一日，經提高為一百倍並換算為新台幣後，係以新台幣三百
    元、六百元或九百元折算一日；修正後則以新台幣一千元、
    二千元或三千元折算一日，固以修正後規定有利於行為人。
    但期間之最高限，因修正前規定不得逾六個月，修正後係改
    為不得逾一年，則以修正前規定有利於行為人。從而在「以
    新台幣二千元折算一日」之場合，其罰金未滿新台幣三十六
    萬元者（因新舊法均未滿六個月），以修正後規定（新法）
    有利於行為人；其罰金為新台幣三十六萬元者（新舊法均為
    六個月），修正後規定（新法）未更有利，適用修正前規定
    （舊法）；其罰金逾新台幣三十六萬元者（依舊法不得逾六
    個月；依新法得逾六個月，僅不得逾一年），則以修正前規
    定（舊法）有利於行為人。原判決以上訴人於九十四年八月
    二十五日犯共同販賣第二級毒品罪，處有期徒刑十三年六月
    ，併科罰金新台幣七十萬元，罰金如易服勞役，以新台幣二
    千元折算一日。其折算期間為三百五十日，已逾六個月。於
    此情形，顯然以修正前規定（舊法）有利於上訴人。原審未
    斟酌上情，遽依修正後規定（新法）諭知罰金如易服勞役之
    折算標準，亦有誤會。被告上訴，猶執陳詞否認犯行，固無
    理由，惟原判決既有上述可議之處，即屬不能維持，應由本
    院撤銷改判。爰審酌被告圖一己之私利而販入毒品之動機、
    目的，所為使國家社會為掃除毒害、幫助吸毒者戒除毒癮，
    而花費不訾之金錢、人力及物力，所生危害嚴重，扣案安非
    他命之數量頗多，對社會秩序所生危險甚鉅，被告犯罪後否
    認之態度，及原審誤認被告為累犯，本院認被告非累犯，量
    刑應較原審為輕，惟以免科罰金為已足等一切情狀，量處如
    主文第二項所示之刑。
六、扣案之甲基安非他命5包（驗餘淨重共4999.15公克），為第
    二級毒品，應依毒品危害防制條例第18條第1項前段之規定
    ，均沒收銷燬之；另供盛裝所用之塑膠袋總重48.98公克，
    有防止毒品裸露、逸出之功能，門號為0000000000號SIM卡
    各1張、抽取式面紙空盒3個、分別為共犯庚○○所有，且均
    係供本件犯罪所用之物，應依毒品危害防制條例第19條第1
    項之規定宣告沒收。至於扣案0000000000號、0000000000號
    SIM卡各1張，黑色皮套1個及未扣案手機，無證據證明供本
    件犯罪所用，新竹國際商業銀行存摺1本固供提取本件買毒
    款項，惟究非直接供犯罪所用，且均非違禁物；另00000000
    00號門號手機，及包裹二包安非他命之報紙，並未扣案（偵
    字第593號卷第10頁，第25頁），且非違禁物，未免執行困
    難，爰均不為沒收諭知。另扣案之海洛因1包（毛重1.4公克
    ），係供共犯庚○○施用之毒品，業據共犯庚○○於另案供
    述在卷，難認與本件販賣第二級毒品犯行有何關連，亦不另
    為沒收銷燬之宣告。另扣案之車牌號碼4033－MN號自用小客
    車，雖為共犯庚○○所有、供本件犯罪所用之物，然究該車
    之性質本即為代步之用，縱係供本件犯罪之用，然衡諸比例
    原則，本院認仍不宜為沒收之宣告，附此敘明。
據上論斷，應依刑事訴訟法第369條第1項前段、第364條、第299
條第1項前段，毒品危害防制條例第4條第2項、第18條第1項前段
、第19條第1項，刑法第11條、第2條第1項前段、第28條，判決
如主文。
本案經檢察官王壬貴到庭執行職務。
中    華    民    國    97    年    9     月    5     日
            刑事第十八庭  審判長法  官  吳鴻章
                                法  官  陳健順
                                法  官  周政達
以上正本證明與原本無異。
如不服本判決，應於收受送達後十日內向本院提出上訴書狀，其
未敘述上訴之理由者並得於提起上訴後十日內向本院補提理由書
（均須按他造當事人之人數附繕本）。
                                書記官  莊昭樹
中    華    民    國    97    年    9     月    5     日
附錄：本案論罪科刑法條全文
毒品危害防制條例第4條第2項：
製造、運輸、販賣第二級毒品者，處無期徒刑或七年以上有期徒
刑，得併科新臺幣七百萬元以下罰金。


司法院資訊處製作；財團法人民間司法改革基金會備份。
